【裁判字號】    98,消債更,629
【裁判日期】    980929
【裁判案由】    更生事件
【裁判全文】
臺灣臺中地方法院民事裁定           98年度消債更字第629號
聲  請  人  甲○○
                        樓之5.
債  權  人  國泰世華商業銀行股份有限公司
                      統一編號.
法定代理人  丁○○
債  權  人  美商花旗銀行股份有限公司
                      統一編號.
法定代理人  乙○○
債  權  人  荷商荷蘭銀行股份有限公司台北分公司
                      統一編號.
代  理  人  庚○○
債  權  人  渣打國際商業銀行股份有限公司
                      統一編號.
法定代理人  辛○○
債  權  人  香港商香港上海豐銀行股份有限公司
                      統一編號.
法定代理人  寅○○
債  權  人  聯邦商業銀行股份有限公司
                      統一編號.
法定代理人  丙○○
債  權  人  元大商業銀行股份有限公司
                        樓.5.
                      統一編號.
法定代理人  子○○
債  權  人  萬泰商業銀行股份有限公司
                      統一編號.
法定代理人  戊○○
債  權  人  台新國際商業銀行股份有限公司
                      統一編號.
法定代理人  癸○○
債  權  人  安泰商業銀行股份有限公司
                      統一編號.
法定代理人  壬○○
債  權  人  中國信託商業銀行股份有限公司
                      統一編號.
法定代理人  丑○○
債  權  人  美國運通信用卡股份有限公司
                      統一編號.
法定代理人  己○○
上列當事人因消費者債務清理事件聲請更生，本院裁定如下：
    主  文
甲○○自中華民國九十八年十月一日十時起，開始更生程序。
    理  由
一、按債務人與金融機構協商成立者，不得聲請更生或清算，但
    因不可歸責於己之事由，致履行顯有重大困難者，不在此限
    ；本條例施行前，債務人依金融主管機關協調成立之中華民
    國銀行公會會員辦理消費金融案件無擔保債務協商機制與金
    融機構成立之協商，準用前項之規定，消費者債務清理條例
    第一百五十一條第五項、第六項分別定有明文。又聲請更生
    或清算不合程式或不備其他要件者，法院應以裁定駁回之，
    但其情形可以補正者，法院應定期間先命補正，復為同條例
    第八條所明定。
二、查本件債務人於本法實行前曾與銀行成立協商，每月繳款新
    台幣三萬三千餘元，但因收入不穩定，無力清償以致毀諾，
    爰依法聲請更生等語，業據提出九十五年債務協商協議書為
    憑，足堪採信。經查債務人主張毀諾係屬不可歸責一節，依
    其提出之所得資料清單顯示，債務人於九十六、九十七年度
    均無所得收入，則其主張毀諾係屬不可歸責等語，應堪採信
    。
三、然查，本件經依職權向各金融機關債權人函查債務人消費明
    細紀錄顯示，債務人消費內容多為家樂福量販店頻繁而且鉅
    額之消費、百貨公司（遠百企業、新光三越、中友百貨、廣
    三崇光）、旅行支出（北航旅行社）及大量密集預借現金等
    。債務人既稱其收入不穩定以致繳納一期後隨即毀諾，但其
    消費額度顯然逾越日常生活之必要程度，顯屬奢侈、浪費之
    性質。惟因債務人主張收入不穩定以致毀諾，核與卷附其財
    稅清單記載情形相符，本院仍認其毀諾係屬不可歸責於己之
    事由，准其更生。
四、又債務人之消費內容既如前述，核與消費者債務清理條例第
    一百三十四條第四款所稱：「浪費、賭博或其他投機行為，
    致財產顯然減少或負擔過重之債務」等不免責事由相當。未
    來本件更生程序，恐將因其更生方案無法獲致債權人會議通
    過或法院認可而宣告清算，徒增程序勞費，欠缺實益。然本
    件既准許債務人進入更生程序，債務人或能提出全數清償之
    更生方案而清償債務，亦未可知，爰裁定如主文。
中    華    民    國    98    年    9     月    29    日
                            民事庭法官  張升星
上為正本係照原本作成
如不服本裁定，應於裁定送達後10日內，以書狀向本院提出抗告
，並繳納抗告費新臺幣1千元
中    華    民    國    98    年    9     月    29    日
                            書  記  官  許國慶


司法院資訊處製作；財團法人民間司法改革基金會備份。
